【裁判字號】    97,抗,582
【裁判日期】    971226
【裁判案由】    確定訴訟費用額
【裁判全文】
臺灣高等法院臺中分院民事裁定  97年度抗字第582號
抗  告  人  述震營造有限公司
法定代理人  乙○○
相  對  人  日南紡織股份有限公司
法定代理人  甲○○
上列抗告人因與相對人間確定訴訟費用額事件，對於民國97年11
月7日台灣台中地方法院97年度聲字第2619號所為裁定，提起抗
告，本院裁定如下：
    主  文
原裁定除確定部分外廢棄，發回台灣台中地方法院。
    理  由
一、按訴訟之全部或一部，法院認為無管轄權者，依原告聲請或
    依職權以裁定移送於其管轄法院，民事訴訟法第28條定有明
    文。又按民事訴訟法第466-3條明定：「第三審律師之酬金
    ，為訴訟費用之一部，並應限定其最高額」。又第三審為法
    律審，當事人委任律師為其訴訟代理人，乃防衛其權益所必
    要，故民事訴訟法第四百六十六條之三第一項所稱第三審律
    師酬金，應包括當事人所委任律師之酬金在內。又當事人於
    第三審法院委任律師為其訴訟代理人，其酬金應由第三審法
    院酌定之（最高法院93年度第10次民事庭會議決議參照）。
    申言之，民事訴訟法第466-3條規定之第三審律師酬金，包
    括當事人自行委任律師及法院為其委任律師之報酬在內，且
    其酬金應由第三審法院酌定之。
二、查相對人於原審聲請意旨略以：本件相對人起訴請求抗告人
    返還保固金事件，歷經原法院93年度建字第67號、本院即臺
    灣高等法院臺中分院94年度建上字第23號、95年度建上更一
    字第56號、96年度建上更二字第80號、最高法院95年度台上
    字第2256號、96年度台上字第2392號及97年度台上字第1721
    號判決抗告人敗訴確定在案，其第三審相對人支出律師酬金
    新臺幣（下同）13萬元，係屬訴訟費用，並應由抗告人負擔
    云云，然揆諸首開說明，第三審律師酬金，應由第三審法院
    酌定之，是原審逕核定相對人第三審律師酬金為9萬元及其
    法定遲延利息，並由抗告人賠償云云，顯有未當（查原審駁
    回相對人其餘4萬元律師酬金部分，相對人並未抗告而告確
    定）。抗告意旨指摘原裁定不當，聲明廢棄，非無理由。
    本件認有發回原法院，另為適當裁定之必要。
三、依民事訴訟法第四百九十二條，裁定如主文。
中    華    民    國    97    年    12    月    26    日
          民事第一庭    審判長法  官  吳 火 川
                              法  官  胡 景 彬
                              法  官  陳 繼 先
以上正本係照原本作成。
再為抗告應以適用法規顯有錯誤為理由，並經本院之許可，該許
可以原裁定所涉及之法律見解具有原則上之重要性者為限。
如提起再抗告者應於裁定送達後十日內向本院提出抗告理由狀（
須按照他造人數附具繕本）並繳納抗告裁判費新臺幣壹仟元，同
時委任律師或具有律師資格之關係人為代理人。
                              書記官  陳 三 軫
中    華    民    國    97    年    12    月    26    日
                                                      Ａ


司法院資訊處製作；財團法人民間司法改革基金會備份。
